臺灣臺北地方法院交通事件裁定　　　　　　　　　　九十年度交聲字第一０八三號
　　異議人即
　　受處分人　甲○○
右列異議人因違反道路交通管理處罰條例案件，對於臺北市交通事件裁決所九十年九
月二十四日所為之處分（原裁決案號：北市裁三字第駕裁２２—１Ａ0000000
號），聲明異議，本院裁定如左：
    主      文
異議駁回。
    理      由
一、按汽車駕駛人不緊靠道路右側停車者，處新臺幣（下同）六百元以上一千二百元
    下罰鍰，道路交通管理處罰條例第五十六條第一項第六款，定有明文。又依違反
    道路交通管理事件統一裁罰標準及處理細則第二條及其附件統一裁罰標準表規定
    ，駕駛小型車不緊靠道路右側停車而違反道路交通管理處罰條例第五十六條第一
    項第六款者，至少應處以罰鍰九百元。
二、本件受處分人即異議人甲○○所有車號ＢＷ—１１７６號自用小客車，於九十年
    九月二十四日十四時五十分許，在臺北市○○路○段二七四號，被臺北市停車管
    理處（下稱舉發機關）人員發覺有併排停車而不緊靠路邊停車之事實，乃當場照
    相採證，並以受處分人所有前開自用小客車有違反道路交通管理處罰條例第五十
    六條第一項第六款之事實逕行舉發，嗣受處分人雖依限申訴，仍未告知實際違規
    駕駛人之姓名、年籍，原處分機關乃依道路交通管理處罰條例第五十六條第一項
    第六款規定，裁處受處分人罰鍰九百元。
三、本件受處分人來狀聲明異議意旨固不否認其所有被舉發自用小客車有如舉發機關
    所指之停車事實，惟否認其行為違規，其異議意旨略稱：（一）本件係因突然熄
    火而就地臨時停車；（二）被舉發自用小客車停在舉發地點僅約一分鐘，未達臨
    時停車所規定之三分鐘，仍屬合法，該址道路右側均遭長期佔用，難以移置；（
    三）舉發當時受處分人在車上，舉發機關人員發現車上有人後偷偷夾單，嗣又誣
    指受處分人不在車上而掩飾之；（四）當時那一分鐘絕不會影（響）來往車輛行
    車安全與順暢，且該址路邊被機車、腳踏車雜物所佔，長期固定佔用，所謂路邊
    應從腳踏車的後輪起算，左側仍有相當空間供來往車輛通行云云。經查：（一）
    本件除有舉發通知單及採證照片各一紙可佐，舉發機關掣單舉發違反道路交通管
    理處罰條例所列違規事實，本質上為行政處分，係公務員基於職務上權力，依法
    就特定具體事件所為具公法上效果之單方面行政行為，基於公務員為公法上行為
    具有公信力之原則，該行政行為當可被推定為真正，其據以依法處分之事實認定
    亦為正確無誤，從而受處分人未能提出證據以資證明其所有被舉發自用小客車確
    未違規，或本件舉發有何錯誤、虛偽，僅泛稱舉發當時受處分人在車上，舉發機
    關人員發現車上有人後偷偷夾單，嗣又誣指受處分人不在車上而掩飾之，或舉發
    機關有背善良風俗，執法違背法令云云，即無可採，況受處分人如在車上，而舉
    發機關人員先拍照、再夾單，受處分人竟毫無所覺，又未依法豎立故障標誌，亦
    屬大乖常情，其辯解自無可採；（二）又逕行舉發違反道路交通管理事件，經汽
    車所有人依通知單所載應到案日期前到案，並告知違規駕駛人姓名、身分證統一
    編號及住址者，處罰機關應即另行通知違規駕駛人到案依法處理，逾應到案日期
    者，處罰機關應依道路交通管理處罰條例第八十五條第三項規定處罰該汽車所有
    人，違反道路交通管理事件統一裁罰標準及處理細則第二十四條亦定有明文，易
    言之，如汽車駕駛人在道路違規，為警當場攔停者，處罰機關固應處罰實際違規
    駕駛人，惟若舉發機關並非當場對該部汽車攔停，而係依違反道路交通管理事件
    統一裁罰標準及處理細則第二十三條第一項第五款規定以科學儀器取得違規證據
    資料（如照相機或測速器）逕行舉發者，此際舉發機關只能依上開處理細則第二
    十三條第二項規定對汽車所有人為掣單舉發，而如經舉發之汽車所有人於舉發通
    知單所載應到案日期前到案，並告知處罰機關該名違規駕駛人姓名、身分證統一
    編號及住址者，處罰機關應即依前開細則第二十四條規定處罰該名違規駕駛人，
    至於汽車所有人未於應到案日期前到案或雖於應到案日期前到案，且未告知處罰
    機關實際違規駕駛人者，處罰機關仍應依道路交通管理處罰條例第八十五條第三
    項「本條例關於車輛駕駛人之處罰，如應歸責於車輛所有人者，處罰車輛所有人
    」規定，對車輛所有人加以處罰，原處分機關以受處分人為本件被舉發自用小客
    車所有人而予以裁罰，並無違誤；（三）依異議狀載被舉發自用小客車既因突然
    熄火而就地停車，即與臨時停車不得熄火之規定相左，受處分人應詳讀相關交通
    法令，以免再度受罰，被舉發自用小客車停在舉發地點縱僅約一分鐘，但已熄火
    ，即非臨時停車；（四）再觀諸採證照片所示舉發地點該址道路右側，確如異議
    意旨所稱有機車、腳踏車等物，顯非有何「長期佔用，難以移置」之情形，此節
    亦難採為有利受處分人之認定；（五）至於異議意旨另稱：當時那一分鐘絕不會
    影（響）來往車輛行車安全與順暢，且該址路邊被機車、腳踏車雜物所佔，長期
    固定佔用，所謂路邊應從腳踏車的後輪起算，左側仍有相當空間供來往車輛通行
    云云，並無法令依據，無非受處分人自行創發有利於己之曲法解釋，姑不論該址
    停車是否合宜，守法之國民應深知交通法律、法規之設置，不能任由各別人民自
    行判斷當否而決定是否遵守，否則法律即形同虛設，受處分人考有駕駛執照，即
    深知未緊靠道路右側停車將遭舉發受罰，日後仍應依規定合法停放車輛，以保障
    其他駕駛用路人之安全及權益，是受處分人雖以前揭情詞置辯，尚難認為可採，
    本件事證明確，受處分人之違規行為堪以認定。
四、綜上所述，受處分人所有前開車輛確有如舉發機關所指違規事實，核無違誤，本
    件受處分人之異議為無理由，自應將其異議駁回。
五、據上論斷，應依道路交通案件處理辦法第十九條，裁定如主文。
中      華      民      國    九十一    年      三      月     十四     日
                                    臺灣臺北地方法院交通法庭
                                        法  官  黃程暉
右正本證明與原本無異
如不服本裁定應於送達後五日內向本院提出抗告狀
                                        書記官  張華瓊
中      華      民      國    九十一    年      三      月     二十     日
